臺灣高等法院交通事件裁定　　　　　　　　　　　九十二年度交抗字第九八四號
　　抗　告　人
　　即受處分人　甲○○
右抗告人因違反道路交通管理處罰條例案件，不服臺灣桃園地方法院中華民國九十二
年九月三日裁定（九十一年度交聲字第五三五號），提起抗告，本院裁定如左：
    主  文
抗告駁回。
    理  由
一、按汽車駕駛人，駕駛汽車肇事致人受傷或死亡，應即採取救護或其他必要措施，
    並向警察機關報告，不得駛離；違者吊扣其駕照三個月至六個月；逃逸者吊銷駕
    駛執照。道路交通管理處罰條例第六十二條第一項定有明文。
二、本件抗告人即受處分人甲○○於民國（下同）九十一年六月二十二日晚間，駕駛
    車牌號碼Ｆ八─二七三二號自用小客車，沿臺北市大同區○○○路由南往北方向
    行駛，於同日晚間八時三十分許，行經重慶北路、華陰街口時，適有孩童邱奕醇
    闖越紅燈沿斑馬線徒步行走正欲穿越重慶北路，受處分人本應注意汽車行駛時，
    應注意車前狀況，並隨時採取必要之安全措施，且依當時情形並無不能注意之情
    事存在，竟因疏忽而貿然前行，致其汽車右前頭撞及被害人邱奕醇，邱奕醇因而
    倒地而受有頭部外傷併腦震盪、左手肘、左腰及右足有多處挫、瘀及擦傷；受處
    分人明知駕駛上開動力交通工具肇事，已致邱奕醇受傷後，未停車對邱奕醇施予
    救護，亦未報警留待現場處理，即逕行駕車逃逸離去，適有計程車司機吳金春在
    該處下乘客，見狀即尾隨在後，始記下車號，報警循車牌號碼查知上情之事實，
    以受處分人「行近行人穿越道，有行人穿越時，不暫停讓行人先行通過者及肇事
    致人受傷未即採取救護或其他必要措施並向警察機關報告而駛離」為由開單舉發
    ，有臺北市政府警察局舉發違反道路交通管理事件通知單一紙在卷可稽（見原審
    卷第十二頁）。
三、受處分人在原審雖辯稱：舉發事實之認定過於空泛，且證人之證詞諸多違反常理
    ，否認有肇事逃逸云云。惟查：
  (一)受處分人於警詢中已自承：直行要穿過路口時，並沒有發現斑馬線上有行人跑出
    來，只感覺到有輕微的擦撞聲，但並沒有發現撞到何物，所以就直覺的繼續往前
    開等語（見原審卷第二十一頁）。現場目擊證人吳金春分別於警訊時亦供證：我
    發現該車（Ｆ八─二七三二號自用小客車）的右側車身撞及該小孩子得左側身體
    後小孩才倒地云云（見原審卷第二十二頁）；該證人於抗告人被訴過失傷害等案
    件，在台灣士林地方法院九十一年交訴字第三一號刑事案件調查中具結證稱：當
    時伊從中和載送客人要到重慶北路與華陰街口，伊是是南向北，尚未過華陰街口
    ，看到一位小朋友闖紅燈過馬路，伊看到一台車子行駛內側車道，是伊我同向，
    撞到該小朋友，我沒有聽到煞車聲，但看到肇事者有停一下，就加速逃逸... 是
    車子右側大燈附近撞到小朋友... 伊馬上追上去，他跑到長安西路右轉，伊跟著
    右轉，又左轉太原路，當時已經看到車號，我就沒有再跟著他... 撞擊同時那台
    車子旁邊無其他車輛... 撞擊當初只有看到車子側面，追到快到長安西路時，伊
    看到車型是福特你愛他，當初警察局說不是天王星就是你愛他，但是你愛他的成
    份比較高等語（見原審卷第五十四頁刑事判決）。而證人吳金春所記下車牌號碼
    Ｆ八─二七三二號之肇事車輛，屬受處分人所有，且車型為福特牌你愛他型，亦
    相吻合，業據受處分人自承在卷，並有其所提出之車輛照片，及車籍查詢認可資
    料一紙附上開刑事案卷可稽（見同上刑事判決）再觀之道路交通事故調查報告表
    上現場圖，證人吳金春所述停車下乘客位置距離肇事地點不到二十公尺，當時雖
    為夜間，但附近有照明，視距良好等情，亦為前開調查報告表載明，是在上開情
    狀，一般駕駛人應不致誤認肇事車輛，更何況證人吳金春為計程車司機，已有相
    當工作經驗，為其具結無訛，其對車牌碼號、車型之辨識能力，及駕駛尾隨他車
    之技巧，必當高於一般駕駛人，故其證述情節顯非出於誤信或誤認。
  (二)被害人邱奕醇因本件車禍，致受有頭部外傷併腦震盪、左手肘、左腰及右足有多
    處挫、瘀及擦傷，亦有道路交通事故調查報告表一紙、現場照片三張、台北市立
    中興醫院甲種診斷證明書暨同院九十一年十二月九日北市興歷字第０九一六０八
    六四九００號函復邱奕醇之傷情各一紙附卷可證。是抗告人駕駛車牌號碼Ｆ八─
    二七三二號自用小客車，於右揭時地肇事，致被害人邱奕醇受傷之事實，堪以認
    定。
四、綜上所述，受處分人確有駕駛小客車肇事致人受傷而未施以救護或其他必要措施
    ，並向警察機關報告而逃逸，從而原處分機關依道路交通管理處罰條例六十二條
    第一項之規定，吊銷駕駛執照核無違誤；原審以抗告人之異議為無理由，而駁回
    其異議之聲明，亦無不合。
五、抗告意旨雖以：(一)肇事地點係在過華陰街與重慶北路口一段時間之後，非承辦員
    警所言於交叉路口且筆錄內亦無此記載。(二)伊違規事實為肇事致人受傷駛離，因
    未能和被害人達成和解，之後回覆竟成肇事逃逸，兩者差別甚大。(三)該肇事路段
    為主要幹道車流眾多且正值交通尖峰時間，非證人所稱以時速六十公里之高速行
    駛於該路段，若果真如此，豈不早已遭照相舉發超速，證人又如何能於短距離內
    尾隨於後辨別車號與車型。(四)被害人傷勢部位與證人指證右前車燈凹陷處強力撞
    擊顯不相符，且被害人與證人指述撞擊點亦不相同云云。惟查：
　(一)本件交通事故於警方接獲報案到現場處理時，抗告人並未在現場，經證人吳金春
  　提供車號，警方始連絡抗告人到警局說明之情，已據證人即承辦警員張宗仁具結
    供證在卷。
  (二)有關通知單違規事實欄內所舉發之「肇事致人受傷未採取救護或其他必要措施，
    並向警察機關報告而駛離」係製單人員誤植所致，正確應為「肇事致人受傷未採
    取救護或其他必要措施，並向警察機關報告而逃逸」此與事後是否與被害人達成
    民事和解，賠償損失，對其應受處罰一節，並不生影響，此有臺北市交通事件裁
    決所九十一年九月三十日北市裁一字第０九一四一九三四二００號函附卷可查（
    見原審卷第七頁）。
  (三)觀諸道路交通事故調查報告表現場圖所載，證人吳金春所述停車下乘客位置距離
    肇事地點甚為接近，當時雖為夜間，但附近有照明，視距良好等情，亦為調查報
    告表載明，是在上開情狀，證人應不致誤認肇事車輛；且其追至抗告人轉兩個路
    口後，清楚看見抗告人之車號，故其證述情節顯非出於誤信或誤認。再佐以抗告
    人於案發時係沿路尋找販賣塑膠便器之商店，車速應不會太快，亦不致於有超速
    遭舉發之虞，待肇事後始改變原先駕車模式，加速逃逸而非沿路尋找某商店，且
    肇事當時旁邊無其他車輛，並非抗告人所言正值交通尖峰時間（見原審卷第五十
    五、五十六頁）。
  (四)再查，肇事撞擊點，究係證人指述右前車燈的凹陷處，或係被害人所稱車側後部
    ，均不足影響抗告人有於前述時地肇事，致被害人邱奕醇受傷之事實（見原審卷
    第二十八、二十九、三十頁）。況且，抗告人被訴過失傷害等案件，經台灣士林
    地方法院九十一年交訴字第三一號刑事判決，就抗告人肇事逃逸部分判處有期徒
    刑八月（抗告人過失傷害部分，因告訴人撤回告訴而判決公訴不受理）後；抗告
    人雖曾提起上訴，嗣在本院審理中已因撤回上訴而確定，亦有本院查註紀錄可查
    。抗告人否認肇事逃逸，自無足採。
  (五)抗告意旨執前詞指摘原裁定不當，並無理由。
據上論結，應依道路交通案件處理辦法第二十六條，刑事訴訟法第四百十二條，裁定
如主文。
中　　　華　　　民　　　國　　九十三　　年　　　一　　　月　　 三十 　　日
                              臺灣高等法院交通法庭
                                  審判長法  官  劉  景  星
                                        法  官  陳  志  洋
                                        法  官  陳  博  志
右正本證明與原本無異。
不得再抗告。
                                        書記官  陳  嘉  文
中　　　華　　　民　　　國　　九十三　　年　　　二　　　月　　　三　　　日
